臺灣板橋地方法院民事判決　　　　　　　 93年度家訴字第9號
原　　　告　丙○○
被　　　告　丁○○
　　　　　　　　　　　　七巷二.
　　　　　　乙○○
　　　　　　　　　　　　七巷二.
　　　　　　甲○○
　　　　　　　　　　　　七巷二.
前列三人共同
訴訟代理人　黃宗正律師
上列當事人間請求給付扶養費事件，於民國九十四年三月十日經
言詞辯論終結，本院判決如下：
    主      文
被告丁○○應自民國九十二年十一月起至九十四年六月止，按月
於每月十一日給付原告新台幣陸仟元。
被告乙○○應自民國九十二年十一月起至九十四年六月止，按月
於每月十一日給付原告新台幣肆仟元。
被告甲○○應自民國九十二年十一月起至九十四年六月止，按月
於每月十一日給付原告新台幣貳仟元。
訴訟費用由被告丁○○負擔二分之一，被告乙○○負擔三分之一
，被告甲○○負擔六分之一。
本判決所示之扶養費，關於訴訟中履行期已到部分，得假執行；
另關於履行期未到部分，於各該給付期屆至時，各得假執行。
    事      實
甲、原告方面：
一、聲明：
（一）被告丁○○、乙○○、甲○○應分別自民國九十二年十一
      月起至九十四年六月止，按月於每月十一日各給付原告新
      台幣（下同）六千元、四千元、二千元。
（二）願供擔保，請准予宣告假執行。
二、陳述：
（一）被告丁○○、乙○○、甲○○等三人為原告與訴外人江寶
      蓮同居所生之非婚生子女，原告已認領被告等，原告係被
      告三人之直系血親尊親屬，被告等均已成年，依法被告等
      負有扶養之義務。
（二）原告年老多病，雖長期經營「立人服裝研究學苑」，但近
      年來招生困難，收入不足以支付營運成本，處於虧本狀態
      ，原告為維持生計，早期以名下所有位於台北市大同區○○○路三四四巷九之十六號五樓之建物及坐落之基地向台
      北市第一信用合作社辦理抵押借款二百五十萬元及五十萬
      元等二筆，近年復以配偶林英名下位於南投縣埔里鎮○○
      路三七之九號之建物及坐落之基地向荷商荷蘭銀行股份有
      限公司辦理抵押借款二百五十八萬四千二百零二元，每月
      要繳交利息二萬五千元，加上平日每月生活費用及醫療、
      保養身體之費用約需二萬五千元，繳還貸款本金每月二萬
      元，共計每月原告之開銷支出約需七萬元，致原告難以維
      持生活，原告為此曾向被告等要求給付扶養費，卻不獲理
      會。
（三）原告與配偶林英生有一男四女，長子黃冠瑋已就業、長女
      黃蘭茜、次女黃薏蓉工作不穩定，三女黃湘雯及黃意惠均
      已就業，彼等每月共同分擔原告之生活費約四萬元，而配
      偶林英為一家庭主婦，並無工作，其在南投縣埔里鎮雖擁
      有一筆建物土地，但已由原告持以向銀行設定抵押權借款
      。另原告與同居人江寶蓮生有四女，被告丁○○有正當工
      作，被告乙○○在銀行工作，被告甲○○從事美髮業，均
      有正常之相當收入，另一女兒黃婉儀則在學中，原告僅分
      別請求被告等每月分別給付六千元、四千元、二千元，應
      屬合理，為此依上開扶養費請求權之法律關係提起本訴，
      求為如聲明所示之判決。
三、證據：提出戶籍謄本、認領登記申請書、認領書、診斷證明
    書、綜合所得稅各類所得資料清單、荷商荷蘭銀行房貸帳卡
    、台北市第一信用合作社建成分社負債證明書、土地暨建物
    登記謄本、房屋稅繳款書、建物所有權狀等件為證。
乙、被告方面：
一、聲明：駁回原告之訴。
二、陳述：
（一）按受扶養權利者，以不能維持生活者為限，民法第一千一
      百十七條定有明文。原告在台北市○○○路三五０號二樓
      開設「立人服裝研究學苑」多年，足以維持生活。
（二）原告有配偶，現與其配偶共同生活，並育有婚生子女五人
      ，均已成年，有扶養原告之能力。
（三）被告三人均為原告婚外與訴外人江寶蓮所生，受江寶蓮撫
      育長大。被告丁○○為大學畢業，目前擔任私人公司秘書
      ，月薪約三萬五千元，被告乙○○為專科畢業，現於銀行
      工作，月薪約三萬元，至被告甲○○為高職畢業，原從事
      美髮業，每月收入約二萬元，目前準備考試升學，並無工
      作。被告丁○○、乙○○每月尚須各給付母親江寶蓮一萬
      五千元及一萬元。
（四）原告經營裁縫補習班多年，足以維持生活，向來亦未曾有
      不能維持生活之問題，被告等應不須再負擔扶養費。本次
      係因與被告等之母江寶蓮發生衝突，始起訴請求被告給付
      扶養費，由原告僅向被告三人請求，卻未向其另外五名婚
      生子女請求，足見原告起訴目的純粹為求向江寶蓮報復施
      壓，於法不合。
三、證據：提出被告丁○○、乙○○各類所得扣繳暨免扣繳憑單
    為證。
丙、本院依職權向向財政部台北市國稅局大同稽徵所函查原告、
    林英、黃冠瑋、黃蘭茜、黃意惠自九十一年至九十二年間之
    財產所得資料，向財政部台北市國稅局中正稽徵所函查林英
    、黃薏蓉、黃湘雯之九十一年、九十二年年度財產所得資料
    ，向財政部台灣省北區國稅局中和稽徵所函查被告等自九十
    一年至九十二年間之財產所得資料。
    理      由
一、原告主張被告丁○○、乙○○、甲○○等三人為原告與訴外
    人江寶蓮同居所生之非婚生子女，原告已認領被告等，原告
    現年老多病，雖長期經營「立人服裝研究學苑」，但近年來
    招生困難，收入不足以支付營運成本，處於虧本狀態，原告
    復積欠銀行巨額之抵押借款，加上平日每月生活費用及醫療
    、保養身體之費用甚鉅，致原告難以維持生活，原告為此曾
    向被告等要求給付扶養費，卻不獲理會，被告等迄未給付扶
    養費等情，求為命被告等給付扶養費之判決。被告等則以：
    原告在台北市○○○路三五０號二樓開設「立人服裝研究學
    苑」多年，足以維持生活，向來亦未曾有不能維持生活之問
    題，被告等應不須再負擔扶養費；且被告甲○○為高職畢業
    ，目前準備考試升學，並無工作，被告丁○○、乙○○每月
    尚須各給付母親江寶蓮一萬五千元及一萬元；原告係因與被
    告等之母江寶蓮發生衝突，始起訴請求被告等給付扶養費，
    況原告僅向被告三人請求，卻未向其另外五名婚生子女請求
    ，足見原告起訴，於法不合等語，資為抗辯。
二、按扶養之方法，由當事人協議定之。不能協議時，由親屬會
    議定之，民法第一千一百二十條亦定有明文。所謂「扶養之
    方法」，稽其意旨應有二，一為迎養於扶養義務人之家，一
    為支給一定生活必需品或費用，後者有定期給付與不定期給
    付，及設定養贍財產而供扶養權利人使用收益等各種方法（
    戴炎輝、戴東雄合著「中國親屬法」八十九年五月修訂版第
    五四一、五四二頁參照）。又按受扶養權利者，應否與負扶
    養義務者同居一家而受扶養，抑應彼此另居，由負扶養義務
    者按受扶養權利者需要之時期，陸續給付生活資料或撥給一
    定財產，由受扶養權利者自行收益以資扶養，係屬扶養方法
    之問題，依民法第一千一百二十條之規定，應由當事人協議
    定之，不能協議時，應由親屬會議定之。對於親屬會議之決
    議有所不服，或親屬會議仍不能議定時，始得向法院聲訴，
    請求法院判決定之（最高法院二十六年鄂上字第四○一號、
    四十五年台上字第三四六號判例參照）。準此，關於扶養之
    方法，倘當事人不能協議時，固應由親屬會議定之，如未經
    親屬會議定之，而受扶養權利人逕向法院請求判決給付扶養
    費，其訴雖屬欠缺權利保護要件，然倘受扶養權利人主張請
    求扶養費，而扶養義務人並未主張以迎養於扶養義務人之家
    或其他扶養方法定其扶養方法，縱對扶養費之給付金額或給
    付有無理由之要件予以爭執，仍無所謂扶養方法不能協議之
    問題。本件原告即扶養權利人主張被告等即扶養義務人應分
    別按月給付扶養費供其生活之用，被告並未主張以迎養於扶
    養義務人之家或其他扶養方法定其扶養方法，雖對於原告是
    否得請求扶養費給付之實體上理由予以爭執，仍應屬對於給
    付扶養費之扶養方法無爭議，自無所謂扶養方法不能協議而
    須由親屬會議決定之情事，原告提起本訴，核無上開判例所
    示欠缺權利保護要件之情形，應屬合法，此合先敘明。
三、原告主張被告丁○○、乙○○、甲○○等三人為原告與訴外
    人江寶蓮同居所生之非婚生子女，原告已認領被告等，原告
    係被告三人之直系血親尊親屬，被告等均已成年之事實，業
    據原告提出兩造之戶籍謄本、認領登記申請書、認領書為證
    ，並為被告所不爭執，堪信為真實。
四、按直系血親相互間互負扶養之義務，受扶養權利者，以不能
    維持生活而無謀生能力者為限，民法第一千一百十四條第一
    款、第一千一百十七條第一項分別定有明文。關於扶養義務
    之成立，依民法第一千一百十七條規定「受扶養權利者，以
    不能維持生活而無謀生能力者為限。前項無謀生能力之限制
    ，於直系血親尊親屬不適用之。」是依此規定，扶養義務之
    成立，必須扶養權利人有受扶養之需要，扶養義務人有扶養
    之可能。故於一般情形須具備二要件：(一)「扶養權利人應不
    能維持生活而無謀生能力」，所謂不能維持生活，係指不能
    以自己之財產及勞力所得以維持自己之生活而言。所謂無謀
    生能力，包括無工作能力，或雖有工作能力而不能期待其工
    作（如因病不能工作、因照顧幼兒而無法工作等），或因經
    濟不景氣而不能覓得職業等情形而言；又所謂謀生能力並不
    專指無工作能力者而言，雖有工作能力而不能期待其工作，
    或因社會經濟情形失業，雖已盡相當之能事，仍不能覓得職
    業者，亦非無受扶養之權利，至扶養權利人對於其不能維持
    生活而無謀生能力之原因是否有過失，則可不問。(二)「扶養
    義務人應有扶養能力」，關於扶養義務人之扶養能力，依民
    法第一千一百十八條規定「因負擔扶養義務而不能維持自己
    生活者，免除其義務。但受扶權利者為直系血親尊親屬或配
    偶時，減輕其義務。」所謂有扶養能力，係指負扶養義務後
    仍可維持自己之原有相當之生活而言，即負扶養義務後，生
    活雖非毫無減縮，但不應因而發生重大惡化。本件原告既為
    被告等之直系血親尊親屬，縱有謀生能力，倘其確有不能維
    持生活之情事，依上開規定，被告等對原告仍負有扶養之義
    務。
五、依民事訴訟法第二百四十六條之規定，請求將來給付之訴，
    以有預為請求之必要者為限，得提起之。本件原告主張其不
    能維持生活，為此向被告等要求給付扶養費，卻不獲理會，
    被告等自九十二年十一月起未曾給付扶養費予原告之事實，
    已為被告等所不爭執，堪信為真實。足見被告等就未來應給
    付原告之扶養費顯有到期不履行之虞，原告自得提起將來給
    付之訴。是原告本於民法上扶養費請求權之法律關係，請求
    被告等給付未來之扶養費，自屬有據。
六、關於原告是否能維持生活乙節：
（一）原告主張其年老多病，雖長期經營「立人服裝研究學苑」
      ，但近年來招生困難，收入不足以支付營運成本，處於虧
      本狀態，原告為維持生計，早期以名下所有位於台北市大
      同區○○○路三四四巷九之十六號五樓之建物及坐落之基
      地向台北市第一信用合作社辦理抵押借款二百五十萬元及
      五十萬元等二筆，近年復以配偶林英名下位於南投縣埔里
      鎮○○路三七之九號之建物及坐落之基地向荷商荷蘭銀行
      股份有限公司辦理抵押借款二百五十八萬四千二百零二元
      ，每月要繳交利息二萬五千元，加上平日每月生活費用及
      醫療、保養身體之費用約需二萬五千元，繳還貸款本金每
      月二萬元，共計每月原告之開銷支出約需七萬元之事實，
      業據原告提出診斷證明書、綜合所得稅各類所得資料清單
      、荷商荷蘭銀行房貸帳卡、台北市第一信用合作社建成分
      社負債證明書、土地暨建物登記謄本、房屋稅繳款書、建
      物所有權狀等件為證。
（二）被告等雖抗辯原告在台北市○○○路三五０號二樓開設「
      立人服裝研究學苑」多年，足以維持生活云云，然原告所
      述其不能維持生活之事實，除據其提出上開證據外，經本
      院依職權函查結果，原告九十一年度之所得僅為一千零七
      十九元，名下確僅有位於台北市○○○路三四四巷九之十
      六號五樓之房地，此有財政部台北市國稅局大同稽徵所函
      文暨所附綜合所得稅各類所得資料清單、歸戶財產查詢清
      單在卷可憑；參以原告提出之診斷證明書記載原告罹患「
      腕隧道徵候群」、「痛風」、「自發性高血壓」、「高脂
      質血症」等症，其健康情形不佳，且原告為三十一年六月
      二十九日出生，已六十二歲，為一老人，應認其確實處於
      不能維持生活之狀態，且每月開銷頗鉅，所需維持生活之
      費用至少五萬元，應可認定。
（三）原告既有不能維持生活之情事，依上開規定，被告等對原
      告仍負有扶養之義務。縱原告個人經營「立人服裝研究學
      苑」不善，導致虧本，致生活支出增加，然扶養權利人對
      於其不能維持生活之原因是否有過失，既可不問，被告等
      身為扶養義務人，亦無執此拒絕給付扶養費之理。
七、關於被告等是否有扶養能力乙節：
（一）原告主張被告丁○○有正當工作，被告乙○○在銀行工作
      ，被告甲○○從事美髮業，均有正常之相當收入之事實，
      質諸被告等亦自承被告丁○○為大學畢業，目前擔任私人
      公司秘書，月薪約三萬五千元，被告乙○○為專科畢業，
      現於銀行工作，月薪約三萬元，至被告甲○○為高職畢業
      ，原從事美髮業，每月收入約二萬元，目前準備考試升學
      ，並無工作等語，被告等並提出被告丁○○、乙○○各類
      所得扣繳暨免扣繳憑單為證。就被告丁○○、乙○○部分
      之經濟能力及身分，原告與被告丁○○、乙○○陳述一致
      無訛，堪信為真。
（二）經本院依職權函查被告等財產所得資料之結果如下：
  １、被告丁○○：
　　　九十一年所得總額為三十七萬二千三百元，此有財政部台
　　　灣省北區國稅局中和稽徵所函文暨所附綜合所得稅核定資
　　　料清單、歸戶財產查詢清單在卷可憑。
  ２、被告乙○○：
　　　九十一年所得總額為四十二萬二千零十二元，此有財政部
　　　台灣省北區國稅局中和稽徵所函文暨所附綜合所得稅核定
　　　資料清單、歸戶財產查詢清單在卷可憑。
  ３、被告甲○○：
　　　經查被告甲○○並無任何所得及財產資料，此有財政部台
      灣省北區國稅局中和稽徵所函文暨所附綜合所得稅核定資
      料清單、歸戶財產查詢清單在卷可憑。
（三）經核本院依職權函查之結果與原告就被告丁○○、乙○○
      之經濟能力部分所為主張及被告等之抗辯事實相符，堪信
      被告丁○○、乙○○均有相當之經濟能力，應有扶養能力
      ，被告甲○○所辯其原從事美髮業，每月收入約二萬元，
      目前準備考試升學，並無工作乙節，亦屬可信。至被告甲○○是否因此而免除其扶養義務，則詳見後述。
八、關於被告等扶養之程度及扶養費數額之酌定乙節：
    按扶養之程度，應按受扶養權利者之需要，與負扶養義務者
    之經濟能力及身分定之；負扶養義務者有數人，而其親等同
    一時，應各依其經濟能力分擔義務，民法第一千一百十九條
    、第一千一百十五條第三項分別定有明文。所謂需要，應係
    指一個人生活之全部需求而言，舉凡衣食住行之費用、醫療
    費用、休閒娛樂費等，均包括在內。是關於扶養之程度，一
    般而言，應依扶養需要與扶養能力之相對均衡而定，需要少
    而能力多時，應按需要之程度而定，需要多而能力少時，應
    依能力之程度而定。次按扶養程度又分生活保持義務及生活
    扶助義務，生活保持義務，為父母子女、夫妻間之扶養義務
    ，此義務維父母子女或夫妻身分關係之本質的要素之一，保
    持對方即係保持自己，而生活扶助義務，例如兄弟姐妹間之
    扶養義務，此義務係為偶然之例外現象，為親屬之補助的要
    素之一，須因一方有特殊情形不能維持生活者，他方始負扶
    助之義務。亦即，子女對於父母之扶養義務，既係生活保持
    義務，自無須斟酌扶養義務者之給付能力，身為扶養義務者
    之子女雖無餘力，亦須犧牲自己而扶養父母。是本件原告請
    求被告等扶養，其扶養之程度，應按受扶養權利者即原告之
    需要，與負扶養義務者即被告等與原告之其他扶養義務者之
    經濟能力及身分而為適當之酌定。以下逐項予以審酌：
（一）扶養費乃維持受扶養權利人生活所需之費用，其費用之需
      求係陸續發生，故應以分期給付為原則，而本件亦無其他
      特別情事足資證明有命扶養義務人一次給付之必要，是原
      告請求被告等分期給付自九十二年十一月起至九十四年六
      月止之扶養費，即屬有理，併予敘明。
（二）關於原告其餘扶養義務者之經濟能力及身分：
  １、原告主張其與配偶林英生有一男四女，長子黃冠瑋已就業
      、長女黃蘭茜、次女黃薏蓉工作不穩定，三女黃湘雯及黃
      意惠均已就業，彼等每月共同分擔原告之生活費約四萬元
      ，而配偶林英為一家庭主婦，並無工作，其在南投縣埔里
      鎮雖擁有一筆建物土地，但已由原告持以向銀行設定抵押
      權借款，另原告與同居人江寶蓮生有四女，除被告等三人
      外，另一女兒黃婉儀則在學中之事實，業據原告提出戶籍
      謄本、荷商荷蘭銀行房貸帳卡、土地暨建物登記謄本為證
      ，並為被告所不爭執。
  ２、經本院依職權函查原告配偶及其他子女財產所得資料之結
      果如下：
  （１）原告之配偶林英：
　　　　九十一年、九十二年度之所得僅各為二百元、三千六百
　　　　八十二元，此有財政部台北市國稅局大同稽徵所、中正
　　    稽徵所函文暨所附綜合所得稅各類所得資料清單、財產
　　　　歸屬資料清單在卷可憑。
  （２）原告之子黃冠瑋：
　　　　九十一年、九十二年度之所得各為二十二萬二千六百七
　　　　十二元、四十二萬五千九百八十七元，此有財政部台北
　　　　市國稅局大同稽徵所函文暨所附綜合所得稅各類所得資
　　　　料清單、歸戶財產查詢清單在卷可憑。
  （３）原告之女黃蘭茜：
　　　　九十一年、九十二年度之所得各為十七萬六百十二元、
　　　　十七萬六千一百五十八元，名下有一筆位於台北市○○○路三四四巷九之十四號四樓之房地，此有財政部台北
　　　　市國稅局大同稽徵所函文暨所附綜合所得稅各類所得資
　　　　料清單、歸戶財產查詢清單在卷可憑。
  （４）原告之女黃薏蓉：
　　　　九十一年、九十二年度之所得各為四十萬零一百六十八
　　　　元、十四萬七千零十八元，此有財政部台北市國稅局中
　　　　正稽徵所函文暨所附綜合所得稅各類所得資料清單、歸
　　　　戶財產查詢清單在卷可憑。
  （５）原告之女黃湘雯：
　　　　九十二年度之所得為七十二萬元，名下有一筆位於台北
　　　　市○○○路○段三十巷十號四樓之房地，此有財政部台
　　　　北市國稅局中正稽徵所函文暨所附綜合所得稅各類所得
　　　　資料清單、歸戶財產查詢清單在卷可憑。
  （６）原告之女黃意惠：
　　　　九十一年、九十二年度之所得各為二十八萬四千九百四
　　　　十五元、三十七萬六千六百五十三元，此有財政部台北
　　　　市國稅局大同稽徵所函文暨所附綜合所得稅各類所得資
　　　　料清單、歸戶查詢清單在卷可憑。
  （７）原告之女黃婉儀：
　　　　經查黃婉儀並無任何所得及財產資料，此有財政部台灣
        省北區國稅局中和稽徵所函文暨所附歸戶查詢清單在卷
        可憑。
  ３、經核本院依職權函查之結果與原告主張之事實相符，堪信
  　　原告此部分之主張為真正。
（三）關於被告等三人之經濟能力、身分及扶養程度：
  １、被告丁○○為大學畢業，目前擔任私人公司秘書，月薪約
      三萬五千元，被告乙○○為專科畢業，現於銀行工作，月
      薪約三萬元，至被告甲○○為高職畢業，原從事美髮業，
      每月收入約二萬元，目前準備考試升學，並無工作等情，
      已如上述，堪信被告丁○○、乙○○均有相當之經濟能力
      ，可負擔相當之扶養費。
  ２、至被告甲○○目前雖無工作，然按其對原告所負者為生活
      保持義務，核其性質，應無須斟酌供給者之給付能力。亦
      即，被告甲○○雖無餘力，亦須犧牲自己而扶養他人。參
      酌被告甲○○原從事美髮業，每月收入約二萬元，且其為
      七十一年十二月二十五日生，正值體力精神俱佳之青春年
      華，為求父親即原告生活得以安穩，揆諸上開說明，自得
      要求被告甲○○犧牲自己身分相當之生活，以扶養原告，
      故被告甲○○雖能力有限，仍須負給付較低比例扶養費之
      義務，始稱公允。
  ３、揆諸上開說明，被告等對於原告均負有扶養義務，原告對
      被告具有扶養請求權。是原告本於民法上扶養費請求權之
      法律關係，請求被告給付扶養費，自屬有據。
（四）扶養費數額之酌定：
  １、本院斟酌原告年屆六十二歲，已屬老年，復罹患「腕隧道
      徵候群」、「痛風」、「自發性高血壓」、「高脂質血症
      」等症，健康情形非佳，經營事業不利，每月開銷頗鉅，
      已處於不能維持生活之狀態，所需維持生活之費用經核應
      至少五萬元。
  ２、原告有配偶林英及其與林英所生之一男四女即黃冠瑋、黃
      蘭茜、黃薏蓉、黃湘雯、黃意惠，及其與江寶蓮所生之四
      女即被告等三人、黃婉儀，該九名子女等扶養義務人之親
      等同一，另依民法第一千一百十六條之一規定，原告之配
      偶林英所負扶養義務之順序與直系血親卑親屬即該九名子
      女相同，揆諸上開規定，自應各依含被告等在內之十名扶
      養義務人經濟能力分擔扶養原告之義務。
  ３、綜衡原告之需要、原告配偶林英、子女黃冠瑋、黃蘭茜、
      黃薏蓉、黃湘雯、黃意惠，被告等三人、黃婉儀等扶養義
      務人之經濟能力及身分，依目前社會經濟狀況與一般國民
      生活水準，認原告配偶林英及子女黃冠瑋、黃蘭茜、黃薏
      蓉、黃湘雯、黃意惠等人之總體經濟能力顯然較被告等為
      優，自應負擔較高比例之扶養費，被告等應負較低比例之
      扶養費給付義務，始稱公允。是被告丁○○、乙○○、甲○○每月應負擔原告之扶養費認分別以六千元、四千元、
      二千元為適當。從而，原告請求被告丁○○、乙○○、甲○○應分別自九十二年十一月起至九十四年六月止，按月
      於每月十一日各給付原告扶養費六千元、四千元、二千元
      ，為有理由，應予准許。
九、本件被告等應負擔原告將來之扶養費用即主文第一項至第三
    項所示自九十二年十一月起至九十四年六月止，按月於每月
    十一日各給付原告扶養費六千元、四千元、二千元，此一判
    決係屬民事訴訟法第三百八十九條第一項第二款「命履行扶
    養義務之判決」，且因本判決之宣示，已成定期給付之性質
    ，自亦屬民事訴訟法第四百二十七條第二項第八款之「其他
    定期給付」，又本件所命給付之金額未逾五十萬元，此一判
    決亦屬民事訴訟法第三百八十九條第一項第五款「所命給付
    之金額或價額未逾新台幣五十萬元之判決」，法院均應依職
    權宣告假執行。是本判決主文第一項至第三項所命被告等之
    給付，關於訴訟中履行期已到部分，依上開規定，應依職權
    宣告假執行；另關於履行期未到部分，依上開規定，亦應依
    職權宣告原告就此一請求，於各該給付期屆至時，各得假執
    行。至原告就此部分雖陳明願供擔保聲請宣告假執行，應認
    其聲請僅係促請本院依職權為之，併予敘明。
十、據上論結，本件原告之訴為有理由，依民事訴訟法第七十八
    條、第三百八十九條第一項第二款、第三款、第五款，判決
    如主文。
中　　華　　民　　國　　94　　年　　3 　　月　  25　　日
                          臺灣板橋地方法院家事法庭
                              法　官　郭光興
右正本證明與原本無異
如不服本判決，應於判決送達後二十日內向本院提出上訴狀
中　　華　　民　　國　　94　　年　　3 　　月　  28　　日
                              書記官　翁子婷
